【裁判字號】    99,易,896
【裁判日期】    990430
【裁判案由】    詐欺
【裁判全文】
臺灣臺北地方法院刑事判決               99年度易字第896號
聲  請  人  臺灣臺北地方法院檢察署檢察官
被      告  乙○○
上列被告因詐欺案件，經檢察官聲請簡易判決處刑（99年度偵緝
字第406號），本院認不宜以簡易判決處刑（99年度簡字第969號
），改依通常程序審理，嗣被告於準備程序中就被訴事實為有罪
之陳述，本院合議庭裁定改由受命法官獨任以簡式審判程序審理
，判決如下：
    主      文
乙○○幫助意圖為自己不法之所有，以詐術使人將本人之物交付
，累犯，處有期徒刑肆月，如易科罰金，以新臺幣壹仟元折算壹
日。
    事實及理由
一、按案件由犯罪地或被告之住所、居所或所在地之法院管轄，
    刑事訴訟法第5條第1項定有明文。而犯罪地，解釋上包括行
    為地與結果地兩者而言（最高法院72年台上字第5894號判例
    、同院88年度台上字第1134號判決參照）。本件被告之住所
    、居所、交付身分證影本與威寶電信行動電話預付卡服務申
    請書之地，以及被害人甲○○被詐欺之行為地固均非屬本院
    所管轄之範圍。惟查本件對被害人實施詐欺行為之人，係以
    冒用不知情之陳品如名義開設之帳戶作為取得被害人交付財
    物之帳戶，而該帳戶之開設銀行係在臺北市中山區○○○路
    26號之臺灣土地銀行民權分行，是本院應屬本件詐欺行為之
    結果地，揆諸前開說明，本院自有管轄權，合先敘明。
二、本案之犯罪事實及證據，除犯罪事實部分補充更正：「乙○
    ○前因詐欺案，於民國 94年4月25日經臺灣臺南地方法院以
    94年度簡字第640號判決處有期徒刑 3月確定，並於97年9月
    15日縮刑期滿執行完畢」、「於98年4月22日至同年 5月9日
    間某日下午 2時許，在桃園縣桃園市○○路附近統一便利商
    店內」、「將身分證影本與簽名完畢之威寶電信行動電話預
    付卡服務申請書提供予某姓名年籍不詳之詐騙集團成年女子
    成員」；證據部分補充：「被告於本院訊問時之自白」外，
    餘均引用如附件檢察官聲請簡易判決處刑書之記載。
三、本件被告乙○○所犯幫助詐欺取財罪，非為死刑、無期徒刑
    、最輕本刑為 3年以上有期徒刑之罪，或高等法院管轄第一
    審案件，且被告於本院準備程序中，先就被訴事實為有罪之
    陳述，於經告知被告簡式審判程序之旨，並聽取當事人之意
    見後，由本院合議庭裁定適用簡式審判程序。
四、次按刑法上之幫助犯，係對於犯罪與正犯有共同之認識，而
    以幫助之意思，對於正犯資以助力，而未參與實施犯罪之行
    為者而言（最高法院75年度台上字第1509號、84年度台上字
    第5998號、88年度台上字第1270號判決參照）；是以如未參
    與實施犯罪構成要件之行為，且係出於幫助之意思提供助力
    ，即屬幫助犯。被告提供其個人身分證影本與簽名完畢之威
    寶電信行動電話預付卡服務申請書予他人使用，使詐欺集團
    得以申請0000000000號門號，並使用該門號向被害人甲○○
    詐騙財物後，致被害人甲○○匯款新臺幣10萬元至詐騙集團
    成員冒用不知情陳品如名義，在臺灣土地銀行民權分行開立
    之000000000000號帳戶內，顯係參與詐欺取財構成要件以外
    之行為，而對該詐騙集團遂行詐欺取財犯行資以助力。是核
    被告所為，係犯刑法第 30條第1項前段、同法第339條第1項
    之幫助詐欺取財罪。被告為幫助犯，衡諸其犯罪情節，依刑
    法第30條第2 項規定，按正犯之刑減輕之。又被告有前開論
    罪科刑執行完畢之情事，有臺灣高等法院被告前案紀錄表 1
    紙在卷可稽，其於 5年內故意再犯本件有期徒刑以上之罪，
    為累犯，應依刑法第 47條第1項規定加重其刑。爰審酌被告
    素行，其將個人身分證影本與簽名完畢之威寶電信行動電話
    預付卡服務申請書予他人，使詐欺集團得以申請門號供犯罪
    使用，助長他人犯罪，增加被害人尋求救濟及治安機關查緝
    犯罪之困難，危害被害人財產安全及社會治安，及被告犯罪
    動機、目的、智識程度、生活狀況，兼衡被告迄今仍未與被
    害人成立和解，賠償損失，及犯後坦承犯行之態度，暨檢察
    官具體求刑等一切情狀，量處如主文所示之刑，併諭知易科
    罰金之折算標準，以資懲儆。
據上論結，應依刑事訴訟法第 273條之1第1項、第299條第1項前
段、第310條之2、第454條第2項，刑法第30條第1項前段、第2項
、第339條第1項、第47條第1項、第41條第1項前段，刑法施行法
第1條之1，判決如主文。
本案經檢察官黃惠玲到庭執行職務
中    華    民    國    99    年    4     月    30    日
                  刑事第八庭    法  官  詹慶堂
以上正本證明與原本無異。
如不服本判決應於收受送達後10日內向本院提出上訴書狀，並應
敘述具體理由；其未敘述上訴理由者，應於上訴期間屆滿後20日
內向本院補提理由書（均須按他造當事人之人數附繕本）「切勿
逕送上級法院」。告訴人或被害人如對於本判決不服者，應具備
理由請求檢察官上訴，其上訴期間之計算係以檢察官收受判決正
本之日期為準。
                                書記官  蔡易霖
中    華    民    國    99    年    4     月    30    日
刑法第339條
意圖為自己或第三人不法之所有，以詐術使人將本人或第三人之
物交付者，處5年以下有期徒刑、拘役或科或併科1千元以下罰金
。
以前項方法得財產上不法之利益或使第三人得之者，亦同。
前二項之未遂犯罰之。

司法院資訊處製作；財團法人民間司法改革基金會備份。
